【裁判字號】    92,易,1057
【裁判日期】    920905
【裁判案由】    竊盜
【裁判全文】
臺灣彰化地方法院刑事判決                        九十二年度易字第一五七號
    公  訴  人  臺灣彰化地方法院檢察署檢察官
    被      告  甲○○
右列被告因竊盜案件，經檢察官提起公訴 (九十二年度偵字第四五二二號、第四六四
三號、第四六九０號、第五０九一號)，本院判決如左：
    主  文
甲○○連續攜帶兇器竊盜，累犯，處有期徒刑壹年陸月。
扣案之鑰匙共拾參支、Ｔ型扳手壹支均沒收。
    事  實
一、甲○○前於民國九十年間，曾犯有竊盜、贓物罪，經台灣高等法院台中分院判處
    應執行有期徒刑九月確定，於九十一年十一月二十六日執行完畢，竟不知悛悔，
    復基於意圖為自己不法所有之概括犯意，先於九十二年五月二十七日十八時許，
    在彰化縣花壇鄉○○村○○路一五０號前，持其所有之鑰匙一支，開啟丁○○所
    有之車牌號碼ＯＣ─三００三號自用小客車，以該鑰匙發動電門，竊取該車，得
    手後，將該車作為代步之用，嗣於同年月二十九日十時四十五分許，在彰化縣福
    興鄉○○村○○路○段五四七號旁為警查獲，並扣得鑰匙一支、大鉗子、小鉗子
    、鋸板、榔頭等物。
二、甲○○於被斥回後，又於同年六月三日十七時十分許，承前之不法意圖，與辛○○共同基於概括犯意聯絡，先在彰化縣鹿港鎮○○里○○路一六八號前，推由辛○○以不詳方式竊取戊○○所有之ＰＯ─四三八八號自用小貨車（該車已報廢，
    但車上懸掛己○○所有之ＱＴ─六七五七號自用小貨車車牌兩面），甲○○則負
    責把風，得手後作為代步工具。甲○○、辛○○二人，後於同年、月四日凌晨四
    時許，由辛○○駕駛該竊得之自用小貨車搭載甲○○，至彰化縣秀水鄉○○村○○街四五三號乙○○所工作之工廠，侵入該工廠，由辛○○負責把風，甲○○下
    車翻越工廠之圍牆，進入工廠，徒手竊取堆放在該工廠之鋁製廢料，甲○○將裝
    箱之鋁製廢料搬出圍牆外堆放，欲搬上車時，即被乙○○當場發現報警處理，辛○○、甲○○隨即駕駛前揭車輛逃離現場。約於同日四時四十分許，為警在彰化
    縣秀水鄉○○路與秀福路口追及，辛○○、甲○○二人乃棄車分頭逃匿，甲○○
    旋在彰化縣秀水鄉○○村○○街八十二號前，為警緝獲，辛○○則不知去向，並
    扣得上開自用小貨車及鑰匙十二支（辛○○部分另行審結）。
三、甲○○於被斥回後，再承前之概括犯意，並與綽號「阿華」之不詳真實姓名、年
    籍成年男子基於犯意聯絡，於同年、月五日十五時三十分許，駕駛車號不詳之機
    車，至彰化縣鹿港鎮東崎里東勢巷十七號旁，徒手竊取丙○○所有之不銹鋼鐵窗
    四個，嗣為警當場查獲，該姓名年籍不詳之成年男子則騎乘該機車加速逃逸無蹤
    。
四、甲○○再次被斥回後，復承上開概括犯意，於同年月十七日十一時四十分許，持
    客觀上足以對人之生命、身體、安全構成威脅，可供兇器使用之Ｔ字型板手一支
    （一端鐵製，呈銳利狀，長約十五公分），在彰化縣和美鎮○○里○○路七十七
    號前，以該Ｔ型扳手撬壞車子之鎖頭，竊取林麗芬所有、由其夫庚○○使用之車
    號Ｅ九─四六一０號自用小客車，得手後作為代步工具之用；嗣於同年、月二十
    日三時三十分許，在彰化縣秀水鄉○○村○○路秀水高工前，為警當場查獲，並
    扣得作案用之Ｔ字型板手一支。
五、案經彰化縣警察局彰化及鹿港分局報告臺灣彰化地方法院檢察署檢察官偵查起訴
    。
    理  由
一、訊據被告甲○○對其被訴之犯罪事實二、四部分之犯行坦白承認，核與被害人乙○○、楊炳勳、庚○○指述之情節大致相符，並有鑰匙十二支、Ｔ型扳手一支扣
    案、贓物領據、車輛失竊報案資料二紙、車籍查詢資料一張及二幀附卷可相佐證
    ，其此部分之犯罪事實已堪認定。
二、又訊之被告甲○○並不否認確有於上述時、地，以自備之鑰匙發動被害人丁○○
    所有之車號ＯＣ─三００三號自用小客車，其並有與阿華共騎機車，至上開地點
    ，欲竊取被害人丙○○所有之不銹鋼鐵窗四個而將鐵竊拿起之事實，惟其矢口否
    認此部分有何竊盜之犯行，辯稱：該ＯＣ─三００三號自用小客車係綽號「阿祥
    」之人叫伊開去加油的，「阿祥」說該車鎖頭已壞，叫伊自行拿鑰匙發動，且伊
    本雖有意竊取上述鐵窗，伊有把鐵竊拿起來看看，但因太大了，無法放到機車上
    而做罷，並未竊取而放到機車上云云。惟查：被告此部分竊盜犯行，亦據被害人
    丁○○、丙○○於警訊時指訴歷歷，並有車輛失竊報案資料一紙、照片十幀附卷
    、鑰匙一支扣案可相佐證；被告亦不否認確有以自己所有之鑰匙發動該ＯＣ─三
    ００三號自用小客車之事實，僅辯說該車係綽號「阿祥」之不詳真實姓名、年籍
    之人叫其前去使用云云，然其未能提出有關「阿祥」之相關資料以供本院查證，
    是其此之所辯已有空口之嫌，且查其並不否認確有以自己之鑰匙發動該汽車，則
    該車若非其所竊，為何其要以自己之鑰匙發動該車，其情顯異於常情，顯見該車
    應係被告所竊較為可採。又被告亦不否認本與綽號「阿華」之人一同竊取被害人
    之鐵窗，其間並有把鐵竊拿起之事實，則該鐵窗為被告拿起之際，實已脫離被害
    人之持有而置於被告之實力支配之下，就此而言，竊盜罪之主觀犯意與客觀犯行
    均已完備，則其辯說在有意竊取鐵窗，並把鐵窗拿起後，突又不想竊取該鐵窗之
    詞，顯為推卸責任之語，要無可信。至其另辯說在涉嫌竊取鐵窗被員警逮捕後，
    在製作警訊筆錄時有遭員警刑求云云，然查其因該案被移送臺灣彰化地方法院檢
    察署檢察官偵訊時，並未即時向檢察官陳述有遭刑求之情形，且當檢察官訊其警
    訊筆錄中所述是否實在時，其更答稱實在，絲毫未見有被刑求之情事，而查員警
    對其所製作之該份警訊筆錄之被訊問人簽處，記載被告拒簽，則若被告製作警訊
    筆錄時確有被刑求，為何員警會讓被告拒簽筆錄，衡此種種，均無從認定被告指
    控被刑求之詞有何真實性，顯亦係其為己卸責之技倆，本院就此自不另行調查。
    是被告前開竊盜犯行亦可認定，應依法予以論科。
三、按圍牆係用以防閑，係屬刑法第三百二十一條第一項第二款所稱之「牆垣」無誤
    ，是核被告甲○○前開所為，分別係犯刑法第三百二十條第一項之普通竊盜罪、
    第三百二十一條第一項第二款、第三款之加重竊盜罪。公訴人雖認被告竊取被害
    人乙○○財物部分係屬未遂，且未認定被告有逾越牆垣之犯行，因被告業自承係
    其翻越被害人工廠之圍牆侵入其內把廢鋁料搬出圍牆外，核與被害人乙○○指述
    之情節相符，是被告此部分之竊盜犯行應屬既遂，公訴人認為未遂，顯有誤會應
    予更正，而其逾越牆垣部分，因竊盜之社會基本事實同一，且在未影響被告辯護
    權之行使下，本院自得依法變更起訴法條。被告等就上開犯行，分別與辛○○及
    「阿華」有犯意聯絡及行為分擔，均為共同正犯。而其前後多次犯行，時間緊接
    、所犯構成要件相同，顯係基於概括犯意為之，應依連續犯之規定論以攜帶兇器
    竊盜一罪，併依法加重其刑。又被告於上述時間，曾受有期徒刑之宣告及執行完
    畢，此有台灣彰化地方法院檢察署刑案資料查註紀錄表乙紙附卷可稽，其受此有
    期徒刑執行完畢後，五年以內再犯本件有期徒刑以上之罪，應依累犯規定遞加重
    其刑。爰審酌被告犯罪之動機、目的、方法、手段、所得利益、所生危害，其前
    已有竊盜等罪之犯罪記錄，又曾因施用毒品而受戒毒處分，品行不佳，復一再竊
    取他人財物，經被查獲後斥回達三次，卻仍不知警惕，顯見其實心存不勞而獲，
    不值輕縱，暨其犯後未能坦認全部犯行，態度不佳等一切情狀，量處如主文所示
    之刑，以示懲儆。扣案鑰匙共十三支、Ｔ型扳手一支等物，均係被告或其共犯所
    有，供其等犯本罪所用，此經被告供明在卷，應併依法宣告沒收；至其餘所扣之
    鉗子、鋸板、榔頭等物，被告堅決否認為其所有、所用，又非屬違禁物，無從併
    予宣告沒收，附此敘明。
據上論斷，應依刑事訴訟法第二百九十九條第一項前段、第三百條、刑法第二十八條
、第五十六條、第三百二十條第一項、第三百二十一條第一項第二款、第三款、第四
十七條、第三十八條第一項第二款，判決如主文。
本案經檢察官鮑慧忠到庭執行職務。
中      華      民      國      九十二      年      九      月    五    日
                                臺灣彰化地方法院刑事第一庭
                                    法      官  葛永輝
右正本證明與原本無異。
如不服本判決，應於送達後十日內向本院提出上訴狀( 須附繕本 )。
告訴人或被害人對於判決如有不服具備理由請求檢察官上訴者，其上訴期間之計算係
以檢察官收受判決正本之日期為準。
                                    法院書記官  施惠卿
中      華      民      國      九十二      年      九      月    二    日
刑法第三百二十條
意圖為自己或第三人不法之所有，而竊取他人之動產者，為竊盜罪，處五年以下有期
徒刑、拘役或五百元以下罰金。意圖為自己或第三人不法利益，而竊佔他人之不動產
者，依前項之規定處斷。
前二項之未遂犯罰之。


司法院資訊處製作；財團法人民間司法改革基金會備份。
